# 请教陈版-全额法or净额法

提问人：manyoushijie 时间：2017-12-19 22:11:20
请教陈版，A企业销售货物给B企业，需要将收取B企业的货款和运费单独给B开发票，然后A将运输业务转包给C企业，A在中间每吨加收 1 元差价，同时C给A企业开具运费发票；这种情况下，A将运费收入做账务处理的时候，是否应该是净额法入账？如果是的话，A给B企业按照运费全额开具发票，怎么处理会计和税务上的差异？谢谢

回答人：chenyiwei
要考虑：运输合同直接由A与C签订？选择C承运是否要经过B认可？C收取的运费多少是否影响A对B的加价金额？C运输途中出现货物毁损、灭失情况时是由A还是B处理赔偿事宜，A对B的赔偿是否独立于A从C获得的赔偿？